【裁判字號】    90,易,2623
【裁判日期】    900823
【裁判案由】    竊盜
【裁判全文】
臺灣高雄地方法院刑事判決                          九十年度易字第二六二三號
    公  訴  人  臺灣高雄地方法院檢察署檢察官
    被      告  甲○○
右列被告因竊盜案件，經檢察官提起公訴（九十年度偵字第九二二一號號），本院判
決如左：
    主  文
甲○○竊盜，累犯，處有期徒刑肆月，如易科罰金，以佰元折算壹日。
    事  實
一、甲○○曾於民國八十六年五月間因違反槍砲彈藥刀械管制條例案件，經法院判處
    有期徒刑一年確定，於八十七年七月二十四日執行完畢，復意圖為自己不法之所
    有，於九十年五月六日下午二時許，在高雄縣仁武鄉○○村○○路三九七號旁，
    見乙○○○所有之引擎號碼ＧＹ六Ｄ─七八四三七五號重型機車（原車牌號碼Ｆ
    ＸＭ—八四五號重型機車，於九十年五月一日二十一時十分許，在高雄縣仁武鄉
    ○○街一五巷一三０號前機車連同車牌一併失竊，價值約新台幣一萬五千元），
    懸掛丙○○所有之ＯＬＪ—００二號機車車牌一面（於八十九年八月十七日九時
    許，在高雄縣仁武鄉○○街失竊），停放該處而無人注意，乃徒手竊取該輛機車
    ，得手後供己騎用。嗣於九十年五月八日下午六時四十分許，為警在高雄縣仁武
    鄉○○路三九三號甲○○住處旁當場查獲。
二、案經內政部警政署高雄港務警察所報請台灣高雄地方法院檢察署檢察官偵查起訴
    。
    理  由
一、訊之被告對於在上開時地將上述機車騎走一事固不諱言，惟矢口否認有何竊盜之
    犯行，辯稱伊係在一個多月前即見該機車倒於路旁，一直無人使用，始加以騎用
    云云。惟查，上開乙○○○所有之引擎號碼ＧＹ六Ｄ─七八四三七五號重型機車
    ，原車牌號碼ＦＸＭ—八四五號，係於九十年五月一日二十一時十分許，在高雄
    縣仁武鄉○○街一五巷一三０號前機車連同車牌一併失竊，此業據被害人乙○○
    ○於警訊中指述明確，並有贓物領據一紙卷可稽，被告辯稱該機車停放路旁一個
    多月顯非事實，又上開被害人乙○○○所遺失之機車，懸掛之ＯＬＪ—００二號
    機車車牌一面，係於八十九年八月十七日九時許，在高雄縣仁武鄉○○街失竊，
    亦據被害人丙○○於警訊中指述明確，並有贓物領據一紙在卷可查，應係不詳姓
    名之人竊走上開被害人乙○○○之機車後，換置上開ＯＬＪ─００二號車牌使用
    ，而九十年五月六日距上開機車失竊之九十年五月一日僅數日，且機車上復掛有
    車牌，顯係尚在他人管領使用之中，被告所辯不足採信，罪證明確，犯行堪以認
    定。
二、核被告甲○○所為，係犯刑法第三百二十條第一項之竊盜罪。被告前曾有如上所
    述之犯罪事實，此有台灣高等法院檢察署刑事資料查註紀錄表及台灣高等法院被
    告全國前案紀錄表各一份在卷可按，其前受有期徒刑執行完畢後，於五年內再犯
    本件最重本刑為有期徒刑以上之罪，為累犯，應依刑法第四十七條規定加重其刑
    。審酌被告為貪圖小利而竊取他人財物，使用手段惡性尚輕，所竊機車之價值不
    高，於八十一年、八十二年、八十三年間曾因違反麻醉藥品管理條例及槍砲彈藥
    刀械管制條例等案件，分別判處有期徒刑五月、七月及一年八月確定並執行完畢
    ，有其上開前科資料在卷可查，平日素行不佳，及犯罪後亦無悔悟之意等一切情
    狀，量處如主文所示之刑，並諭知易科罰金之折算標準。
據上論斷，應依刑事訴訟法第二百九十九條第一項前段，刑法第三百二十條第一項、
第四十七條、第四十一條第一項，罰金罰鍰提高標準條例第一條前段、第二條，判決
如主文。
中    華    民    國        九十    年      八      月      二十三      日
                                  臺灣高雄地方法院刑事庭
                                      法  官    林 俊 寬
右正本證明與原本無異。
如不服本判決，應於判決送達後十日內，向本院提出上訴狀。
                                      書記官    李 文 廣
中    華    民    國        九十    年      八      月      二十三      日
附錄本判決論罪科刑之法條
刑法第三百二十條
意圖為自己或第三人不法之所有，而竊取他人之動產者，為竊盜罪，處五年以下有期
徒刑、拘役或五百元以下罰金。
意圖為自己或第三人不法利益，而竊佔他人之不動產者，依前項之規定處斷。
前二項之未遂犯罰之。


司法院資訊處製作；財團法人民間司法改革基金會備份。
